Inventaris van het archief van het Nationaal Comité 4 en 5 mei en rechtsvoorgangers, 1952-2012
Nationaal Archief, Den Haag
- Nationaal Comité 4 en 5 mei, D
  - Bijzonder, D.2
    - Taken, D.2.2
      - Bevrijdingsfestivals (BFS), D.2.2.4
        - Publiciteit en publieksonderzoeken, D.2.2.4.3
          - Promotiemateriaal van de provinciale bevrijdingsfestivals, 1990-2005; 462-474; 12 omslagen en 1 pak
            - Utrecht, Utrecht, 1993-2003, 473
            - Zuid-Holland, Rotterdam, 1993-2003, 474
          - Stukken betreffende de initiatie en evaluatie van publiciteitsactiviteiten, waaronder de samenwerking met dagblad De Telegraaf inzake de publicatie van een festivalkrant en ontstane kritiek daarop vanuit de samenleving, 1991-1995; 475; 1 omslag
          - Stukken betreffende de voorbereiding en evaluatie van publieksonderzoeken die in 1992 en 1993 bij de bevrijdingsfestivals werden afgenomen, 1992-1993; 476; 1 omslag
          - Advertenties ter promotie van de provinciale bevrijdingsfestivals, 1997; 477; 1 omslag
          - Rapportages van publieksonderzoeken die tijdens de edities van 1998 en 1999 werden afgenomen, 1998-1999; 478; 1 omslag
          - Correspondentie over de overkoepelende activiteiten en publicitaire acties met de provinciale bevrijdingsfestivals, 2000; 479; 1 omslag
          - Persmap van het provinciale bevrijdingsfestival van Limburg, gehouden te Roermond in 2000, 480; 1 omslag
      - Jeugdvoorlichting en jeugdeducatie, D.2.2.5
        - Notulen en bijbehorende stukken van de werkgroep Jeugdvoorlichting van het Nationaal Comité 4 en 5 mei, 1987-1988, 1992-1995; 481-483; 2 omslagen en 1 pak
          - 1987-1988, 481
          - 1992-1993, 482
          - 1994-1995, 483; 1 pak
        - Stukken betreffende de coördinatie en subsidiëring van educatieve projecten voor het basisonderwijs, in samenwerking met en ten behoeve van derden, 1988-1991; 484; 1 omslag
        - Lesmateriaal van het Comité en haar rechtsvoorgangers, inclusief brochures op het gebied van educatie, 1989-1990, 1994; 485; 1 omslag
        - Stukken betreffende de advisering en informering van educatieve instellingen en scholen door de werkgroep Jeugdvoorlichting, 1989-1991; 486; 1 omslag
        - Stukken betreffende de ontwikkeling, coördinatie en evaluatie van het jeugdvoorlichtingsbeleid, met name in de vorm van de projectplannen 'Onvoltooid Verleden en Toekomstige Tijd' voor het herdenkingsjaar 1995 en 'Onderwijs over grondrechten in relatie tot de Tweede Wereldoorlog', alsmede financiële overzichten van de budgetten voor jeugdvoorlichtingsbeleid en -activiteiten, 1989-1995; 487; 1 omslag
        - Ingekomen stukken van de werkgroep Jeugdvoorlichting betreffende subsidieregelingen ten aanzien van jeugdactiviteiten in Europa, 1989-1995; 488
        - Stukken betreffende de coördinatie en subsidiëring van de jeugdvoorlichtingsactiviteiten van derden, voornamelijk middels gastdocenten, 1989-1996; 489; 1 pak
        - Stukken betreffende het onderhoud van contacten met educatieve uitgeverijen en andere organisaties inzake publicaties en lesmateriaal ten behoeve van de jeugdvoorlichting over de Tweede Wereldoorlog, 1989-1996; 490-491; 2 omslagen
          - Correspondentie met derden over publicaties op het gebied van jeugdvoorlichting, 1989-1996, 490
          - Samenwerking met de redactie van het tijdschrift Uitleg inzake de publicatie van de 'Uitleg-Extra' katernen, 1991-1996, 491
        - Bijlagerapport van de nota Herdenking, Viering Bevrijding en Jeugdvoorlichting met als titel '4 en 5 mei in de gemeenten', 1990; 492; 1 omslag
        - Evaluatierapport met als titel 'Herdenking, Viering bevrijding, Jeugdvoorlichting over de periode 1987-1990, alsmede de beleidsvoornemens voor de jaren 1991-1995, 493; 1 omslag
        - Stukken betreffende de ontwikkeling van een brochure over het thema grondrechten ten behoeve van het voortgezet onderwijs, 1990-1991; 494; 1 omslag
        - Stukken betreffende de ontwikkeling van educatieve programma's en uitzendingen door de werkgroep Jeugdvoorlichting in samenwerking met onder andere de Stichting Nederlandse Onderwijs Televisie (NOT), 1991-1994; 495; 1 omslag
        - Stukken betreffende de coördinatie en implementatie van activiteiten in het kader van de beleidsnota met als titel 'Jeugdvoorlichting over de Tweede Wereldoorlog in relatie tot het heden', alsmede het initiëren van vervolgprojecten in samenwerking met onderwijsinstellingen en maatschappelijke organisaties, 1991-1996; 496; 1 omslag
        - Ingekomen en minuten van uitgaande stukken betreffende het jeugdvoorlichtingsbeleid van oorlogs- en verzetsmusea en herinneringscentra, 1991-1996; 497; 1 pak
        - Stukken betreffende de subsidiëring van culturele projecten die een bijdrage leveren aan de voorlichting van jongeren over de Tweede Wereldoorlog, met als uitgangspunt de humanitaire grondrechten, 1991-1997; 498; 1 omslag
        - Stukken betreffende de organisatie en evaluatie van de werkconferentie 'Beter onderwijs over grondrechten' over het thema grondrechten in relatie tot de Tweede Wereldoorlog in het jeugdvoorlichtingsbeleid, alsmede de evaluatie van lesmateriaal gericht op de relatie tussen de Tweede Wereldoorlog en de toenmalige actualiteit, 1992-1993; 499; 1 omslag
        - Stukken betreffende de ontwikkeling, coördinatie en evaluatie van activiteiten in het kader van het jeugdvoorlichtingsbeleid over de Tweede Wereldoorlog in relatie tot het heden, met name op het gebied van de bestrijding van racisme en discriminatie, 1992-1995; 500; 1 pak
        - Ingekomen en minuten van uitgaande stukken inzake (jeugd)voorlichting over de Tweede Wereldoorlog, alfabetisch geordend op naam van correspondent, 1992-1996; 501-502; 2 omslagen
          - 1992-1993, 501
          - 1994-1996, 502
        - Brochures, artikelen en een boekje over het project 'De trein van 1 voor allen', teneinde jongeren van veertien tot 18 jaar actief te betrekken bij de lustrumviering van het Nationaal Comité 4 en 5 mei, 1993, 1995; 503; 1 omslag
        - Stukken betreffende de behandeling van subsidie-aanvragen en de verlening van incidentele subsidies aan organisaties ter ontwikkeling van activiteiten op het gebied van jeugdvoorlichting, 1994-1996; 504; 1 omslag
        - Correspondentie met culturele- en jeugdorganisaties over de ontwikkeling en coördinatie van jongerenactiviteiten en jeugdeducatie, alfabetisch geordend op correspondent, 1994-1996; 505-507; 3 omslagen
          - 1994, 505
          - 1995-1996, A-N, 506
          - 1995-1996, R-V, 507
        - Stukken betreffende de afwijzing van subsidie-aanvragen vanuit lokale initiatieven gericht op discriminatiebestrijding, omdat zij niet voldeden aan de (landelijke) taakstelling van het Comité, 1996-2000; 508; 1 omslag
        - Correspondentie met het ministerie van Volksgezondheid, Welzijn en Sport over de evaluatie en verantwoording het jeugdvoorlichtingsbeleid alsmede de verfijning van de taakstelling van het Comité daarbinnen, 1996-2001; 509; 1 omslag
        - Stukken betreffende de beoordeling en verstrekking van stimuleringssubsidies aan educatieve projecten gericht op discriminatiebescherming, 1997-1998; 510; 1 pak
          Het Comité heeft vanaf 1996 als taakstelling het verschaffen van financiële steun aan projecten gelieerd aan de bestrijding van racisme en discriminatie.
        - Stukken betreffende de coördinatie en evaluatie van jeugdvoorlichtingsprojecten in het primair en voortgezet onderwijs, uitgevoerd door het culturele veld en maatschappelijke organisaties, 1997-1999; 511; 1 omslag
        - Verslagen van bijeenkomsten van het jongerenpanel, een klankbord dat bestond uit een afspiegeling van jongeren in Nederland, dat door het Comité geconsulteerd werd om beleid en ideeën van het Comité te toetsen, 1997-2000; 512; 1 omslag
        - Stukken betreffende de coördinatie en uitvoering van buitenschoolse projecten en jeugdactiviteiten die als doel hadden het bevorderen van vrijheid, tolerantie en respect voor anderen, 1998-2000; 513-514; 1 pak en 1 omslag
          - 1998-1999, 513; 1 pak
          - 2000, 514
        - Stukken betreffende de organisatie van het poëzieproject 'Dichter bij 4 mei', met de nadruk op de uitvoering van het project in de gastprovincie bij de jaarlijkse start van de Nationale Viering van de Bevrijding, 1998-2005; 515-517; 3 omslagen
          - 1999, gastprovincie Drenthe, 1998-1999, 515
          - 2000, gastprovincie Gelderland, 2000, 516
          - 2004, gastprovincie Groningen; 2005, gastprovincie Noord-Brabant, 2003-2005, 517
        - Stukken betreffende de ontwikkeling van educatieve projecten waaronder de oprichting van het educatief digitaal informatiepunt S-PION, 1999-2002; 518; 1 omslag
        - Stukken betreffende de organisatie van de bijeenkomst 'Ontmoetingen in de wereld', een ontmoeting tussen veteranen en scholieren in Hotel de Wereld te Wageningen, 2000; 519; 1 omslag
        - Stukken betreffende de realisatie, lancering en distributie van het fotoboek met als titel 'Vrijheid geef je door', dat in het kader van het thema Nationaal Aandenken gerealiseerd werd in opdracht van het ministerie van Onderwijs, Cultuur en Wetenschap, 2000; 520; 1 pak
        - Stukken betreffende de samenwerking met verzets- en oorlogsmusea in het kader van de jeugdvoorlichting over de Tweede Wereldoorlog, 2000-2003; 521; 1 omslag
        - Stukken betreffende de coördinatie van de uitgave van het boekje met als titel 'Vrijheid geef je door', ook wel bekend onder de naam het Nationaal Aandenken, dat gratis verspreid werd onder leerlingen van groep 7 in het basisonderwijs, 2000-2005; 522-524; 3 omslagen
          - Editie 2000, 2004-2005, 522
          - Editie 2003-2004, 523
          - Editie 2005, 524
        - Stukken betreffende de ontvangst van de ICODO-prijs 2000 (Informatie- en Coördinatieorgaan Dienstverlening Oorlogsgetroffenen) voor het boekje met als titel ' Vrijheid geef je door', ook bekend als het Nationaal Aandenken, een eerste kennismaking van kinderen met de traditie en betekenis van 4 en 5 mei, 2001; 525; 1 omslag
          Deze ICODO-prijs is bedoeld om de aandacht te vestigen op publieke uitingen die een bijdrage leveren aan de beeldvorming en gevolgen van georganiseerd geweld en die deze gevolgen inzichtelijk maken voor een geïnteresseerd publiek.
        - Stukken betreffende de organisatie van de dichtwedstrijd 'Zo Gedacht, zo Gedicht', bedoeld voor kinderen tussen 12 en 18 jaar, 2003; 526
        - Stukken betreffende de uitvoering en evaluatie van enkele projecten op het raakvlak van jeugdeducatie en cultuur, waaronder het poëzieproject met als titel 'Zo Gedacht Zo Gedicht', 2003; 527; 1 omslag
        - Stukken betreffende de implementatie en coördinatie van multimediale projecten waaronder een gezamenlijk website voor de bevrijdingsfestivals en de leermiddelendatabank S-PION, met educatieve materialen over de Tweede Wereldoorlog, 2003-2004; 528; 1 omslag
        - Stukken betreffende de organisatie van de bijeenkomsten van 'Ontmoetingen' tussen jongeren en gastsprekers, respectievelijk in de Portugees-Israëlitische Synagoge te Groningen in 2004 en in Nationaal Kamp Vught in 2005, 2004-2005; 529; 1 omslag
      - Communicatie en publiciteit, D.2.2.6
        - Stukken betreffende de ontwikkeling en evaluatie van een informatieboek voor gemeenten met als titel 'Handboek voor lokale overheden, suggesties, tips, ideeën voor het organiseren van 4- en 5 mei activiteiten', 1990-1992; 530-531; 2 omslagen
          Voorheen het 45-Ideeënboek
          - Vormgeving en samenwerking met studio AWP, 1990-1991, 530
          - Indeling en inhoud van de hoofdstukken, 1990-1992, 531
            bevat retro-acta (in zes talen vertaalde tekst over de viering van 4 en 5 mei uit 1986 ten behoeve van de buitenlandse stadgenoten)
        - Stukken betreffende de voorlichting van publiek met behulp van een samengesteld overzicht waarin de door derden georganiseerde activiteiten zijn opgenomen die betrekking hebben op herdenking en viering van het oorlogsverleden, alsmede de evaluatie van dit project, 1991-1994; 532; 1 omslag
        - Publicaties, folders en boekjes met betrekking tot de Nationale Herdenking, de Nationale Viering van de Bevrijding en de bevrijdingsfestivals in het kader van het thema 'Grondrechten uit de Nederlandse Grondwet', 1991-2005; 533; 1 omslag
        - Uitgaven van de krant met als titel ''45-'95', die dienden om overheden en organisaties die betrokken zijn bij herdenken en vieren en het geven van jeugdvoorlichting, te informeren over alle publieksactiviteiten die in Nederland in het lustrumjaar worden gehouden, 1994; 534; 1 omslag
          deel 0-4
        - Foldermateriaal, publicatieoverzichten en boekjes met betrekking tot de Nationale Herdenking, de Nationale Viering van de Bevrijding en de bevrijdingsfestivals, 1994-2004; 535; 1 omslag
        - Brochure met als titel ''45-'95', 15 augustus 1945: Japan capituleert!' met daarin een overzicht van alle activiteiten die in het kader van de herdenking van de Japanse capitulatie werden georganiseerd in lustrumjaar 1995, 536; 1 stuk
        - Stukken betreffende de ontwikkeling en uitwerking van een landelijke publiciteitscampagne, inclusief communicatieplannen, 1995-1997; 537; 1 omslag
        - Stukken betreffende de initiatie, organisatie en evaluatie van de massamediale voorlichtingscampagnes 4 en 5 mei, 1995-1999; 538; 1 pak
        - Stukken betreffende de bevordering van landelijke publiciteit ten behoeve van de beleving van 4 en 5 mei in de vorm van multimediale activiteiten en projecten, 1997-1999; 539; 1 pak
        - Stukken betreffende de opdrachtverlening voor een onderzoek naar de geschiedenis van de eigen organisatie, resulterend in de notitie 'De geschiedenis van de Nationale Herdenking' van Jolanda Keesom, alsmede stukken betreffende de bevordering van publiciteit rond herdenking en viering, met name de gedichten 'spots' voor radio-en televisie in samenwerking met de NOS, 1999-2001; 540; 1 omslag
        - Stukken betreffende de ontwikkeling en evaluatie van voorlichtingscampagnes over het belang en doel van '4 en 5 mei', alsmede de uitvoering van het Nationaal Vrijheidsonderzoek, 2000-2002; 541; 1 omslag
        - Rapport met als titel 'Stappenplan gericht op de advertentiewerving ten behoeve van programmaboekjes bevrijdingsfestivals', 2002; 542; 1 stuk
        - Stukken betreffende de bevordering en bewaking van promotionele uitingen middels acties in krant, op radio en televisie, 2003-2005; 543; 1 omslag
        - Brochure met informatie over het instandhouden en versterken van het maatschappelijk draagvlak voor de Nationale Herdenking en de Nationale Viering van de Bevrijding, ca. 2005; 544; 1 omslag
      - Meerjarenthema's, D.2.2.7
        - Stukken betreffende de bepaling van de hoofdthema's en de onderliggende jaarthema's voor de vijfjarige beleidsperiodes, 1995-2005; 545; 1 omslag
      - Bijzondere eenmalige activiteiten, D.2.2.8
        - Stukken betreffende de coördinatie en subsidiëring van een voorlichtingsproject voor dienstplichtige militairen, bestaande uit de tentoonstelling en brochure 'Buitengewone Oproeping: ervaringen van drie dienstplichtigen in de Tweede Wereldoorlog', affiches en de studie 'Grondrechten', 1989-1991; 546; 1 omslag
        - Stukken betreffende de samenstelling en vormgeving van de 'Grondrechtenbrochure' over het jaarthema van 1992, namelijk artikel 7: 'Vrijheid van meningsuiting', 1991-1992; 547; 1 pak
        - Boekje geschreven ter gelegenheid van het plaatsen van een herdenkingsraam in de Nieuwe Kerk in Amsterdam in het kader van het vijftig lustrum van de 4 en 5 mei vieringen, 1995; 548; 1 omslag
        - Stukken betreffende de voorbereiding, organisatie en evaluatie van het rode-draadproject 'Vrijheid klinkt door Nederland: een golf van geluid op 5 mei 1997', een samenwerkingsproject met de Kunstbende, de Nederlandse Spoorwegen (NS) en anderen, 1996-1997; 549; 1 omslag
        - Stukken betreffende de voorbereiding, organisatie en evaluatie van het rode-draadproject 'Stemmen voor Vrijheid', een geluidsgolf van nationale, provinciale en lokale zangactiviteiten op 5 mei 1998, in samenwerking met Music Trends Events (MTE) en anderen, 1997-1998; 550-551; 1 pak en 1 omslag
          - Gespreksverslagen, planning, financieel eindverslag en evaluatierapport, 550
          - Correspondentie, composities, programma, publiciteit en subsidiering, 551; 1 pak
        - Gedichtenbundel waarin een overzicht van de afgelopen tien jaar wordt gegeven van gedichten ter gelegenheid van 4 en 5 mei voor het project 'Dichter bij 4 mei', 2005; 552; 1 omslag